【裁判字號】    99,交抗,604
【裁判日期】    990203
【裁判案由】    違反道路交通管理處罰條例
【裁判全文】
臺灣高等法院交通事件裁定             99年度交抗字第604號
抗  告  人
即受處分人  甲○○
上列抗告人因違反道路交通管理處罰條例案件，不服臺灣臺北
地方法院，中華民國98年12月31日所為裁定（98年度交聲字第
4059 號），提起抗告，本院裁定如下：
    主  文
抗告駁回。
    理  由
一、抗告意旨略以：車號CQF-858號重型機車雖係抗告人即受處
    分人甲○○所有，但交通舉發單並無抗告人之簽名，現場並
    無錄影、錄音可資證明抗告人違規之事實，況本人並未收受
    裁決書，原裁定卻謂抗告人已逾異議期間，並無原裁定所稱
    異議逾期之情形云云。
二、按「受處分人，不服道路交通管理處罰條例第8條主管機關
    所為之處罰，得於接到裁決書之翌日起20日內，向管轄地方
    法院聲明異議」、「交通法庭認聲明異議不合法律上之程式
    或其異議權已經喪失者，應以裁定駁回之」，道路交通管理
    處罰條例第87條第1項、道路交通案件處理辦法第18條前段
    分別定有明文。故受處分人自應於上開規定之期間內向法院
    聲明異議，倘受處分人逾期異議，即於法不合，法院自應裁
    定駁回。
三、經查：本件原處分機關交通部公路總局台北區監理所蘆洲監
    理站係於98年9月22日將本件北監蘆字第裁46裁46-AEX62227
    1號裁決書以郵寄送達方式，送達於抗告人即受處分人甲○
    ○位於臺北縣八里鄉舊城村華富山33之8號2樓之戶籍地址，
    因未會晤異議人本人，而將上開文書交予有辨別事理能力之
    受雇人，即抗告人戶籍址之管理員收受等情，此有蓋有該郵
    務中心收發章及管理員許素貞簽名之交通部公路總局臺北區
    監理所蘆洲監理站送達證書1紙附卷可稽，則依違反道路交
    通管理事件統一裁罰基準及處理細則第5條及行政程序法第
    72條、第73條第1項之規定，此裁決書之送達業已合法，則
    受處分人對原處分機關之裁決不服而聲明異議時，其20日之
    法定異議期間，應自收受前揭裁決書送達之翌日即98年9 月
    23日起算。又抗告人係居住於臺北縣八里鄉，本件原處分機
    關所在地為臺北縣蘆洲市（原處分誤繕為台北市），依法院
    訴訟當事人在途期間標準第4條第3款之規定，其聲明異議期
    間扣除在途期間4日（原處分誤繕為2日），則抗告人本件聲
    明異議期間之末日應為98年10月16（該日為星期五，非例假
    日，故毋須順延）。而抗告人遲至98年10月28日始具狀經由
    原處分機關向原審法院聲明異議，此有卷附之抗告人聲明異
    議狀上之原處分機關收件章戳記為憑，顯已逾20日之法定期
    間，至為明確。綜上所述，原裁定認抗告人之異議逾越法定
    不變期間，而將抗告人聲明之異議駁回，於法並無違誤。抗
    告人抗告意旨，仍執前詞指摘原裁定不當，並無理由，應予
    駁回。
四、據上論結，應依道路交通案件處理辦法第26條、刑事訴訟法
    第412條，裁定如主文。
中    華    民    國    99    年    2     月    3     日
                  刑事第八庭審判長法  官  張傳栗
                                  法  官  蔡光治
                                  法  官  劉嶽承
以上正本證明與原本無異。
不得再抗告。
                                  書記官  何仁崴
中    華    民    國    99    年    2     月    3     日


司法院資訊處製作；財團法人民間司法改革基金會備份。
